【裁判字號】    99,訴,639
【裁判日期】    990430
【裁判案由】    毒品危害防制條例
【裁判全文】
臺灣板橋地方法院刑事判決               99年度訴字第639號
公  訴  人  臺灣板橋地方法院檢察署檢察官
被      告  甲○○
上列被告因毒品危害防制條例案件，經檢察官提起公訴（99年度
毒偵字第851號），本院依簡式審判程序判決如下：
    主  文
甲○○施用第一級毒品，累犯，處有期徒刑捌月；扣案海洛因壹
包內之海洛因驗餘淨重零點零伍伍零公克沒收銷燬之；上開海洛
因之外包裝袋壹只、注射針筒支均沒收。又施用第二級毒品，
累犯，處有期徒刑陸月；扣案甲基安非他命壹包內之甲基安非他
命驗餘淨重零點玖捌捌公克沒收銷燬之；上開甲基安非他命之
外包裝袋壹只沒收。應執行有期徒刑壹年；扣案海洛因壹包內之
海洛因驗餘淨重零點零伍伍零公克、甲基安非他命壹包內之甲基
安非他命驗餘淨重零點玖捌捌公克均沒收銷燬之；上開海洛因
、甲基安非他命之外包裝袋各壹只、注射針筒支均沒收。
    事  實
一、甲○○前因施用毒品案件，經本院以87年度毒聲字第3227號
    裁定送觀察、勒戒後，認無繼續施用毒品之傾向，於民國87
    年12月10日執行完畢釋放出所，並由臺灣板橋地方法院檢察
    署檢察官以87年度偵字第25638 號為不起訴處分。惟其於上
    開觀察、勒戒執行完畢釋放後五年內，復因於92年2 月間至
    同年8 月18日期間連續施用第一級毒品案件、於91年2 月間
    至92年8 月18日期間連續施用第二級毒品案件，經本院以92
    年度訴字第2596號刑事判決分別判處有期徒刑八月、五月，
    應執行有期徒刑十一月確定。
二、甲○○前因施用第二級毒品案件，經本院以96年度簡字第18
    39號刑事簡易判決判處有期徒刑六月確定，經入監執行後，
    嗣於97年9 月1 日執行完畢。
三、詎甲○○仍不知悛悔，復基於施用第一級毒品海洛因（下稱
    海洛因）及施用第二級毒品甲基安非他命（下稱甲基安非他
    命）之犯意，於99年1 月12日晚間8 時許，在臺北縣新莊市
    ○○路740 之4 號丹鳳客棧514 房內，以將海洛因粉末摻水
    稀釋後，再以針筒注入身體之方式，非法施用海洛因一次，
    及以將甲基安非他命粉末置於吸食器內，再於其下方點火燒
    烤產生煙霧後加以吸用之方式，非法施用甲基安非他命一次
    。嗣於99年1 月13日中午12時10分許，在上址為警查獲，並
    當場扣得海洛因一包（驗餘淨重0.0550公克）、甲基安非他
    命一包（驗餘淨重0.3988公克）、注射針筒三支等物。
四、案經臺北縣政府警察局新莊分局移送臺灣板橋地方法院檢察
    署檢察官偵查起訴。
    理  由
一、本件被告甲○○所犯係死刑、無期徒刑、最輕本刑為三年以
    上有期徒刑以外之罪，其於準備程序中就被訴事實為有罪之
    陳述，經法官告知簡式審判程序之旨，並聽取公訴人及被告
    之意見後，本院業已於99年4 月27日依刑事訴訟法第273 條
    之1 第1 項之規定，合議裁定由受命法官獨任進行簡式審判
    程序，合先敘明。
二、前揭事實，業據被告於警詢及本院審理中均供承不諱，而其
    於上開時、地為警查獲後所採尿液經送臺灣檢驗科技股份有
    限公司以EIA 酵素免疫分析法初步檢驗，再以GC/MS 氣相層
    析質譜儀法確認檢驗結果，確均呈鴉片類（嗎啡）及甲基安
    非他命類陽性反應乙節，亦有該公司99年1 月29日、編號：
    UL/2010/10549 號濫用藥物檢驗報告、被移送人姓名代碼對
    照表各一紙附卷可稽，暨毒品海洛因一包、甲基安非他命一
    包及注射針筒三支等物扣案可資佐證。前揭扣案毒品經送鑑
    定後，確實分別含有海洛因、甲基安非他命成分等情，復有
    交通部民用航空局航空醫務中心99年1 月26日航藥鑑字第09
    90347 號、第0000000 號毒品鑑定書各一份在卷可按，被告
    之自白既有上開證據足資補強，應堪信為真實。據此，本案
    事證明確，被告犯行堪以認定。
三、經查被告前因施用毒品案件，經本院以87年度毒聲字第3227
    號裁定送觀察、勒戒後，認無繼續施用毒品之傾向，於87年
    12月10日執行完畢釋放出所，並由臺灣板橋地方法院檢察署
    檢察官以87年度偵字第25638 號為不起訴處分。惟其於上開
    觀察、勒戒執行完畢釋放後五年內，復因於92年2 月間至同
    年8 月18日期間連續施用第一級毒品案件、於91年2 月間至
    92年8 月18日期間連續施用第二級毒品案件，經本院以92年
    度訴字第2596號刑事判決分別判處有期徒刑八月、五月，應
    執行有期徒刑十一月確定等情，有上開判決書及臺灣高等法
    院被告前案紀錄表各一份在卷可按。被告既曾於因施用毒品
    案件而經觀察、勒戒執行完畢釋放後之五年內，再犯毒品危
    害防制條例第10條第1 項、第2 項所定之施用第一級、第二
    級毒品罪，並經法院判刑確定，即屬「五年內再犯」之情形
    ，再犯率甚高，原所實施之觀察、勒戒已無法收其實效，此
    次再犯上開條例第10條第1 項、第2 項之罪，即應依上開條
    例第23條第2 項之規定逕予論罪科刑。
四、論罪科刑部分：
(一)按海洛因、甲基安非他命分別係毒品危害防制條例第2 條第
    2 項第1 款、第2 款所定之第一級、第二級毒品，故核被告
    所為，係犯上開條例第10條第1 項之施用第一級毒品罪及同
    條第2 項之施用第二級毒品罪。其為施用第一級毒品海洛因
    、第二級毒品甲基安非他命而持有之行為，皆為其施用之高
    度行為所吸收而不另論罪。其所犯上開二罪間，犯意各別、
    行為互殊，應予分論併罰。
(二)被告前因施用第二級毒品案件，經本院以96年度簡字第1839
    號刑事簡易判決判處有期徒刑六月確定，經入監執行後，嗣
    於97年9 月1 日執行完畢乙節，有上開被告前案紀錄表一份
    在卷可按，其受有期徒刑執行完畢後五年內，故意再犯本件
    有期徒刑以上之各罪，皆為累犯，均應依刑法第47條第1 項
    之規定加重其刑。
(三)本院爰審酌被告前已有因施用毒品而經觀察、勒戒及論罪科
    刑之紀錄，業如上述，猶再犯本件施用毒品犯行，可徵其悔
    意不深，遠離毒品之意志薄弱，惟其施用毒品係自戕行為，
    對他人法益尚無具體危害，及其施用毒品之動機，暨犯罪後
    坦承犯行之態度等一切情狀，分別量處如主文所示之刑，並
    定其應執行之刑，以資懲儆。
(四)扣案海洛因一包內之海洛因（驗餘淨重0.0550公克）、甲基
    安非他命一包內之甲基安非他命（驗餘淨重0.3988公克）分
    別係第一級、第二級毒品，不問屬於犯人與否，均應依毒品
    危害防制條例第18條第1 項前段規定宣告沒收銷燬之。至盛
    裝上開海洛因、甲基安非他命之外包裝袋各一只，有防制毒
    品裸露、潮濕及便於攜帶之功能，與注射針筒三支，均係被
    告所有供犯本件施用毒品犯行所用之物，業據其供承在卷，
    爰均併依刑法第38條第1 項第2 款之規定沒收之。
據上論斷，應依刑事訴訟法第273 條之1 第1 項、第299 條第1
項前段，毒品危害防制條例第10條第1 項、第2 項、第18條第1
項前段，刑法第11條前段、第47條第1 項、第51條第5 款、第38
條第1 項第2 款，判決如主文。
本案經檢察官陳旭華到庭執行職務。
中    華    民    國    99    年    4     月    30    日
                  刑事第十庭  法  官   張紹省
上列正本證明與原本無異。
如不服本判決，應於判決送達後10日內敘明上訴理由，向本院提
出上訴狀 (應附繕本) ，上訴於臺灣高等法院。其未敘述上訴理
由者，應於上訴期間屆滿後20日內向本院補提理由書「切勿逕送
上級法院」。
                              書記官   周雅玲
中    華    民    國    99    年    4     月    30    日
附錄本案論罪科刑法條全文：
毒品危害防制條例第10條
施用第一級毒品者，處六月以上五年以下有期徒刑。
施用第二級毒品者，處三年以下有期徒刑。

司法院資訊處製作；財團法人民間司法改革基金會備份。
